【裁判字號】    89,訴,1263
【裁判日期】    890630
【裁判案由】    強盜
【裁判全文】
臺灣高雄地方法院刑事判決                        八十九年度訴字第一二六三號
    公  訴  人  臺灣高雄地方法院檢察署檢察官
    被      告  丁○○
    指定辯護人  本院公設辯護人丙○○
右列被告因強盜案件，經檢察官提起公訴（八十九年度偵字第一一八六六號），本院
判決如左：
    主  文
丁○○攜帶兇器竊盜，因脫免逮捕而當場施以脅迫，累犯，處有期徒刑陸年，褫奪公
權伍年。
扣案之螺絲起子貳支沒收。
    事  實
一、丁○○前於民國八十四年間曾因竊盜、詐欺案件，分別經本院判處有期徒刑一年
    及三月確定，經合併定其執行刑為一年二月，已於八十五年五月十二日執行完畢
    。又於八十五年九月間再犯竊盜罪，經本院判處有期徒刑一年六月確定，業於八
    十七年二月五日執行完畢。詎其仍不知悔改，復意圖為自己不法之所有，於八十
    九年五月二十八日十七時三十分許，攜帶其所有客觀上可供兇器使用之螺絲起子
    二支，至高雄市○○區○○路一三七之十一號乙○○租屋處，拆卸（未損毀）後
    門上之鉛片波浪型隔板，侵入屋內（侵入住宅部分未據告訴），竊取房東甲○○
    擺設於該屋之檳榔攤櫃內所放置之香煙十一包、檳榔二十一包、飲料二瓶、五元
    硬幣十枚（共值新台幣三千九百十元），得手後正欲離開現場之際，為乙○○發
    現，丁○○當場向乙○○表示願將竊得之贓物返還，並要求乙○○放伊離去，乙
    ○○接下贓物後，上前抓住丁○○，因丁○○奮力掙扎，乙○○便將其摔倒在地
    ，丁○○自地上爬起後，為脫免逮捕，竟自右褲袋內取出螺絲起子一支，脅迫乙
    ○○稱：「如不放我走，要用螺絲起子刺你」等語，乙○○趁機抓住丁○○右手
    ，雙方進而扭打在地，適為據報之警方趕到，合力將丁○○逮捕，並扣得上開螺
    絲起子，及自丁○○褲袋內起出另一支螺絲起子。
二、案經高雄市政府警察局楠梓分局移送臺灣高雄地方法院檢察署檢察官偵查起訴。
    理  由
一、訊之被告丁○○固坦承有前揭竊盜之犯行，惟矢口否認有持螺絲起子當場脅迫乙
    ○○放伊離去之犯行，辯稱：伊要求乙○○放伊走，乙○○說已報警，伊是要將
    螺絲起子拿出來丟掉，是警員要辦伊準強盜罪，才要乙○○如是說云云。經查，
    前揭被告坦承之竊盜部分，經核其在警、偵訊及本院審理中所供述之內容，及乙
    ○○於警訊及本院所陳之發現被告偷竊之情節，均相符合，並有螺絲起子二支扣
    案及贓物領結一紙附卷足資佐証，被告此部分之自白應與事實相符，堪以採信。
    至被告行竊之後，因遭乙○○發覺攔阻，竟自其右褲袋內取出螺絲起子，脅迫乙
    ○○放伊離去，否則要用螺絲起子刺乙○○等情，業據乙○○於警訊及本院審理
    時指訴綦詳，並有螺絲起子二支扣案可佐，按乙○○與被告間並無深仇宿怨，何
    有蓄意設辭攀誣搆陷之必要？又被告在警、偵訊及本院審理中對其當時確自褲袋
    內取出螺絲起子之事實亦均坦承不諱，被告於乙○○欲逮捕之際，取出螺絲起子
    ，客觀上已足認其有以該螺絲起子脅迫乙○○之意，況因乙○○於被告取出螺絲
    起子之前，並不知悉其褲袋內放有該物，被告若係為哀求乙○○放行，又何須取
    出螺絲起子，是其辯稱取出螺絲起子要丟掉等詞，顯有違常情，核係避重就輕之
    卸詞，不足採信，罪證明確，犯行洵堪認定。
二、核被告攜帶客觀上可為兇器使用之螺絲起子至乙○○租處竊取財物後，遭乙○○
    發覺，於攔阻之際，因脫免逮捕，乃持螺絲起子邀脅乙○○放行，當場施以脅迫
  之行為，係犯刑法第三百二十九條之準強盜罪，惟因準強盜行為有刑法第三百二
    十一條第三款之攜帶兇器情形，應依刑法第三百三十條第一項之規定論處。公訴
    人認應依第三百二十九條之準強盜罪處斷，尚有未洽，惟起訴事實相同，爰依法
    變更起訴法條，併予敘明。查被告前於八十四年間曾因竊盜、詐欺案件，分別經
    本院判處有期徒刑一年及三月確定，經合併定其執行刑為一年二月，已於八十五
    年五月十二日執行完畢。又於八十五年九月間再犯竊盜罪，經本院判處有期徒刑
    一年六月確定，業於八十七年二月二月五日執行完畢等事實，有卷附臺灣高雄地
    方法院檢察署刑案資料查註紀錄表可佐，其於刑之執行完畢後五年以內再犯有期
    徒刑以上之本罪，為累犯，應依刑法第四十七條規定加重其刑。審酌被告已有多
    次竊盜前科，猶再行竊，且於竊得財物之後，因脫免逮捕，進而對被害人施以脅
    迫，雖未進而至被害人受傷，惟其犯罪所用手段，危害社會治安程度非輕，及其
    犯後坦承部分犯行，態度尚可等一切情狀，爰量處如主文所示之刑。且依被告所
    犯加重強盜罪之性質，本院認有褫奪公權之必要，併予宣告褫奪公權五年。扣案
    之螺絲起子二支，係被告所有，且係供其犯罪所用之物，應依刑法第三十八條第
    一項第二款規定宣告沒收。
據上論斷，應依刑事訴訟法第二百九十九條第一項前段、第三百條，刑法第三百三十
條第一項、第四十七條、第三十七條第二項、第三十八條第一項第二款，判決如主文
。
中      華      民      國    八十九    年      六      月     三十     日
                                  臺灣高雄地方法院刑事庭
                                      法  官  陳淑卿
右正本證明與原本無異。
如不服本判決，應於判決送達後十日內，向本院提出上訴狀。
                                      書記官  陳朝宗
中      華      民      國    八十九    年      六      月     三十     日
附錄刑法第三百三十條第一項:
犯強盜罪而有第三百二十一條第一項各款情形之一者，處五年以上十二年以下有期徒
刑。


司法院資訊處製作；財團法人民間司法改革基金會備份。
